Inventaris van de archieven van de Raad voor Aangelegenheden van Indonesië (RAVI) en de Commissie voor Aangelegenheden van Indonesië (CAVI)
Nationaal Archief, Den Haag
Ministerie van Buitenlandse Zaken, Raad voor Aangelegenheden van Indonesië (RAVI) / Commissie voor Aangelegenheden van Indonesië (CAVI)
BuZa / RAVI / CAVI
1950-1953
Z139
0.80 meter; 39 inventarisnummers.
Normale geschreven, getypte en gedrukte documenten, geen bijzondere handschriften.
Nationaal Archief, Den Haag
Raad voor Aangelegenheden van Indonesië (RAVI)
Commissie voor aangelegenheden van Indonesië (CAVI)
De Raad voor Aangelegenheden van Indonesië (RAVI) werd eind 1949 ingesteld als onderraad van de Ministerraad. Als ambtelijk voorportaal van de Raad fungeerde de Commissie voor Aangelegenheden voor Indonesië (CAVI). Het archief van de RAVI bevat o.a. verslagen van vergaderingen, ingekomen en uitgaande stukken, politieke overzichten en rapporten. Het archief van de CAVI bevat ingekomen stukken bij en uitgaande stukken van de Commissie en verslagen van vergaderingen van de culturele sub-commissie van de Commissie.
Archiefvorming
Geschiedenis van de archiefvormer
De Raad voor Aangelegenheden van Indonesië werd eind 1949 ingesteld als onderraad van de Ministerraad. De Raad begon in 1950 te functioneren. Het voorzitterschap van de Raad werd bekleed door de minister-president W. Drees. Het secretariaat werd gevoerd door drs A. Bakker. Als ambtelijk voorportaal van de Raad fungeerde de Commissie voor Aangelegenheden voor Indonesië die werd voorgezeten door mr N.S. Blom.
Geschiedenis van het archiefbeheer
De verwerving van het archief
Overbrenging van een overheidsarchief
De verwerving van het archief
Het archief is krachtens bepalingen van de Archiefwet overgebracht.
Inhoud en structuur van het archief
20; 2.05
Selectie en vernietiging
Uit het archief is tijdens de bewerking niets vernietigd.
Aanwijzingen voor de gebruiker
Openbaarheidsbeperkingen
Volledig openbaar.
Materiële beperkingen
Aanvraaginstructie
Openbare archiefstukken kunnen online worden aangevraagd en gereserveerd. U kunt dit ook via de terminals in de studiezaal van het Nationaal Archief doen. Om te kunnen reserveren dient u de volgende stappen te volgen:
U maakt een profiel aan op www.gahetna.nl, en logt vervolgens in
Via de archiefinventaris (alleen de beschrijvingen met rode nummers) selecteert u het gewenste archiefstuk door op de knop 'Reserveren' te klikken
In het volgende scherm geeft u aan op welke dag u het archiefstuk wilt inzien
Indien u zich bevindt in de studiezaal en een tafelnummer heeft ontvangen kunt u dit nummer vermelden. Als u geen tafelnummer heeft kunt u tafelnummer 777 laten staan
Vervolgens bevestigt u uw reservering door deze te versturen.
Verwant materiaal
Beschikbaarheid van kopieën
Beschrijving van de series en archiefbestanddelen
- INVENTARIS ARCHIEF RAAD VOOR AANGELEGENHEDEN VAN INDONESIË, I.
  - ALGEMEEN, A.
    - VERGADERINGEN
      - Agenda's met bijlagen van de vergaderingen van de Raad voor Aangelegenheden van Indonesië., 1950-1951; 1-27; 27 omslagen
        - 1950 jan 12, 1
        - 1950 feb 02, 2
        - 1950 feb 16, 3
        - 1950 feb 23, 4
        - 1950 mrt 02, 5
        - 1950 mrt 09, 6
        - 1950 apr 13, 7
        - 1950 mei 12, 8
        - 1950 jun 01, 9
        - 1950 jun 22, 10
        - 1950 jul 06, 11
        - 1950 jul 13, 12
        - 1950 jul 27, 13
        - 1950 aug 10, 14
        - 1950 aug 24, 15
        - 1950 sep 14, 16
        - 1950 sep 28, 17
        - 1950 okt 19, 18
        - 1950 okt 26, 19
        - 1950 nov 16, 20
        - 1950 dec 14, 21
        - 1951 jan 12, 22
        - 1951 feb 22, 23
        - 1951 apr 12, 24
        - 1951 jun 14, 25
        - 1951 jul 19, 26
        - 1951 sep 13, 27
      - Verslagen van vergaderingen van de Raad voor Aangelegenheden van Indonesië (RAVI)., 1950-1951; 28; 1 omslag
    - CORRESPONDENTIE
      - Ingekomen stukken bij en uitgaande stukken van de Raad voor Aangelegenheden van Indonesië., 1950-1952; 29-33; 5 omslagen.
        - 1950 jan-mrt, 29
        - 1950 apr-jun, 30
        - 1950 jul-sep, 31
        - 1950 okt-dec, 32
        - 1951-1952, 33
  - BIJZONDER, B.
    - Politieke overzichten., 1950-1951; 34; 1 omslag
    - Ingekomen rapporten van het Commissariaat te Palembang, nrs. 5 - 15., 1950; 35; 1 omslag
    - Samenvattingen van rapporten van Nederlanse Commissariaten in Palembang, Medan en Banjermasin., 1950-1952; 36; 1 omslag
    - Ingekomen samenvattingen van economische berichten uit Indonesië., 1950-1951; 37; 1 omslag
- INVENTARIS ARCHIEF COMMISSIE VOOR AANGELEGENHEDEN VAN INDONESIË, II.
  - Ingekomen stukken bij en uitgaande stukken van de Commissie voor Aangelegenheden van Indonesië., 1950-1952; 38; 1 omslag
  - Verslagen van vergaderingen van de culturele sub-commissie van de Commissie voor Aangelegenheden van Indonesië., 1950 feb-1953 apr; 39; 1 omslag